【裁判字號】    95,訴,271
【裁判日期】    950322
【裁判案由】    毒品危害防制條例
【裁判全文】
臺灣桃園地方法院刑事判決               95年度訴字第271號
公  訴  人  台灣桃園地方法院檢察署檢察官
被      告  劉惕生
指定辯護人  本院公設辯護人 甲○○
上列被告因毒品危害防制條例案件，經檢察官提起公訴（95年度
毒偵字第153 號），被告於準備程序進行中，就被訴事實為有罪
之陳述，經告知簡式審判程序意旨，聽取當事人意見後，本院裁
定由受命法官獨任進行簡式審判程序，檢察官復聲請改依協商程
序而為判決，本院判決如下：
    主  文
劉惕生連續施用第一級毒品，累犯，處有期徒刑壹年肆月，扣案
均殘餘第一級毒品海洛因殘渣之殘渣袋拾伍只均沒收銷燬之，扣
案之注射針筒伍拾捌支、研磨器壹組、葡萄糖拾包均沒收之；
又連續施用第二級毒品，累犯，處有期徒刑壹年，扣案之吸食器
壹組、吸管貳支均沒收之。應執行有期徒刑貳年貳月，扣案均殘
餘第一級毒品海洛因殘渣之殘渣袋拾伍只均沒收銷燬之，扣案之
注射針筒伍拾捌支、研磨器壹組、葡萄糖拾包、吸食器壹組、
吸管貳支均沒收之。
    事實及理由
一、犯罪事實：劉惕生前因施用毒品案件，經本院於民國88年2
    月間裁定送觀察、勒戒後，認有繼續施用毒品傾向，復裁定
    令入戒治處所施以強制戒治，嗣經本院裁定停止戒治、撤銷
    停止戒治後，於90年4 月2 日繼續執行強制戒治完畢而釋放
    。復因偽造文書案件，經本院於90年3 月30日以90年度壢簡
    字第67號判處有期徒刑3 月，於90年5 月20日確定，並於90
    年7 月18日易科罰金執行完畢。又因施用毒品案件，經台灣
    高等法院於94年6 月3 日以94年度上訴字第705 號判處應執
    行有期徒刑1 年10月（施用第一級毒品罪處有期徒刑1 年2
    月，施用第二級毒品罪處有期徒刑10月，上開2 罪合併定應
    執行有期徒刑1 年10月），於94年7 月4 日確定，現在監執
    行中（此部分不構成累犯）。詎仍不知戒除毒癮，於上開強
    制戒治執行完畢釋放後，5 年內復基於施用第一級毒品之概
    括犯意，自94年6 月4 日起某日起至94年10月26日8 時許，
    在其位於桃園縣中壢市○○路○ 段103 弄2 號住處、桃園縣
    桃園市○○街193 之2 號6 樓居處等地，以研磨器（非專供
    ）將第一級毒品海洛因磨碎再摻入葡萄糖（非專供）加水稀
    釋後置入注射針筒（非專供）內施打之方式，連續施用第一
    級毒品海洛因多次；又基於施用第二級毒品甲基安非他命之
    概括犯意，自94年6 月4 日起至94年10月22日止，同在上址
    ，以吸管（非專供）舀裝第二級毒品甲基安非他命置入吸食
    器內（非專供）燒烤之方式，連續施用第二級毒品甲基安非
    他命多次。嗣因另案通緝，為警於94年10月26日17時30分許
    ，在桃園縣桃園市○○街193 之2 號地下1 樓停車場內逮捕
    ，並於逮捕後，經其同意前往上開居住處所實施搜索，扣得
    其所有供施用第一級毒品海洛因所用之注射針筒58支、研磨
    器1 組、葡萄糖13包、及其所有供施用第二級毒品甲基安非
    他命所用之吸食器1 組、吸管2 支等物、均殘餘第一級毒品
    海洛因殘渣之殘渣袋15只，遂再對之採驗尿液而查獲。案經
    台北市政府警察局移送臺灣桃園地方法院檢察署檢察官偵查
    起訴。
二、證據：
  (一)被告劉惕生於警詢、檢察官訊問時及本院審理時之自白。
  (二)台北市政府警察局偵辦毒品案件尿液檢體委驗單（尿液檢體
    編號：012709號）、台灣檢驗科技股份有限公司編號CH2005
    A1020 號濫用藥物尿液檢驗報告（尿液檢體編號：012709號
    ）、自願受搜索同意書、台北市政府警察局刑事警察大隊搜
    索扣押筆錄各1 份。
  (三)扣案均殘餘第一級毒品海洛因殘渣之殘渣袋15只、研磨器1
    組、吸管2 支、注射針筒58支、吸食器1 組、葡萄糖13包、
    行政院衛生署管制藥品管理局管檢字第1950001335號檢驗成
    績書1紙。
  (四)臺灣高等法院被告全國前案紀錄表1 份。
三、本案犯罪事實，業據被告劉惕生於準備程序進行中為有罪之
    陳述，由本院裁定受命法官獨任進行簡式審判程序，復經檢
    察官聲請改依協商程序，經本院指定公設辯護人協助其進行
    協商，當事人雙方於審判外達成協商合意，其合意內容為：
    被告就連續施用第一級毒品罪願受有期徒刑1 年4 月之科刑
    宣告，就連續施用第二級毒品罪願受有期徒刑1 年之科刑宣
    告，合併定應執行有期徒刑2 年2 月。經查，被告之自白，
    有上開證據足認屬實，並與本院認定之事實相符。又被告前
    因施用毒品案件，經本院裁定送觀察、勒戒後，認有繼續施
    用毒品傾向，再裁定令入戒治處所施以強制戒治，於90年4
    月2 日執行完畢而釋放一情，有臺灣高等法院被告前案紀錄
    表1 份在卷可稽，被告於上開強制戒治執行完畢後，5 年內
    再犯本件毒品危害防制條例第10條之罪，依同條例第23條規
    定，應依法追訴，檢察官起訴，即無不合。核被告劉惕生所
    為，係犯毒品危害防制條例第10條第1 項施用第一級毒品海
    洛因罪、同條例第10條第2 項施用第二級毒品甲基安非他命
    罪。被告施用毒品前持有毒品之低度行為，及施用毒品後持
    有毒品殘渣之行為，為施用毒品行為之當然結果，不另論罪
    。被告前後多次施用第一級毒品海洛因、第二級毒品甲基安
    非他命之犯行，其時間緊接，所犯構成要件相同，顯係基於
    概括犯意反覆所為，均連續犯，應依刑法第56條規定論以1
    罪，並加重其刑。公訴意旨雖僅敘及被告於94年7 月5 日起
    至94年10月26日上午8 時許之施用第一級毒品、第二級毒品
    犯行，惟該部分與被告其餘犯行（詳後所述），有連續犯之
    裁判上一罪關係，為起訴效力所及，本院自應審究，附此敘
    明。至被告雖於本院訊問時，自承於93年1 月初某日起施用
    第一級毒品、第二級毒品犯行等語（見本院95年3 月15日訊
    問筆錄第3 頁），然被告前因施用第一級毒品、第二級毒品
    犯行，經台灣高等法院於94年6 月3 日以94年度上訴字第
    705 號判處應執行有期徒刑1 年10月，於94年7 月5 日確定
    （施用第一級毒品罪處有期徒刑1 年2 月，施用第二級毒品
    罪處有期徒刑10月，上開2 罪合併定應執行有期徒刑1 年10
    月），有台灣高等法院被告前案紀錄表在卷可稽，就該判決
    宣示日94年6 月3 日前之施用第一級毒品、第二級毒品犯行
    ，為判決確定效力所及，非本院所得審理，而自該審理事實
    法院宣示判決日後，即94年6 月4 日起始發生之施用第一級
    、第二級毒品犯行，既非前案所得審判，且與本案經起訴之
    部分有連續犯之裁判上一罪關係，為起訴效力所及，本院自
    應審究，併為敘明。被告前因偽造文書案件，經本院以90年
    度壢簡字第67號判處有期徒刑3 月確定，並於90年7 月18日
    易科罰金執行完畢，有前揭前案紀錄表1 紙在卷可稽，其於
    有期徒刑執行完畢後，5 年內再犯有期徒刑以上之本罪，為
    累犯，應依刑法第47條規定加重其刑，並遞加重之。爰審酌
    被告有如事實欄所載施用毒品之犯罪前科紀錄，此有前揭前
    案紀錄表可按，其素行非佳，其犯罪行為主要係戕害自身，
    並未直接積極損害他人之利益，且犯後坦承犯行，態度尚稱
    良好等一切情狀，上開協商內容尚無不當之處。本案復查無
    刑事訴訟法第455 條之4 第1 項各款所列情形，檢察官聲請
    改依協商程序而為判決，本院爰不經言詞辯論，於協商合意
    範圍內為協商判決。
四、扣案之殘渣袋15只，均殘留第一級毒品海洛因且難以析離，
    為行政院衛生署管制藥品管理局管檢字第1950001335號檢驗
    成績書檢驗成績書記載明確，既係本件查獲之第一級毒品，
    均應依毒品危害防制條例第18條第1 項前段規定沒收銷燬之
    。另扣案之吸食器1 組、吸管2 支分別為被告所有供施用第
    二級毒品甲基安非他命所用之物，扣案之研磨器1 組則為被
    告所有供施用第一級毒品海洛因所用之物，扣案之注射針筒
    58支、葡萄糖13包均為被告所有預備供施用第一級毒品海洛
    因所用一情，業據被告於警詢、本院訊問時自承明確，均應
    依刑法第38條第1 項第2 款規定沒收之。至扣案之電子磅秤
    1 台、分裝袋122 個、模具1 組、刷子2 支、過濾網2 個等
    物，被告當庭陳稱並非供本件施用毒品犯罪所用，且卷內並
    無證據證明上開扣案物與本案有何關聯，爰不另為沒收之諭
    知，附此敘明。
五、應適用之法條：刑事訴訟法第273 條之1 第1 項、第455 條
    之2 第1 項、第455 條之4 第2 項、第455 條之8 、第454
    條第2 項，毒品危害防制條例第10條第1 項、第2 項、第18
    條第1 項前段，刑法第11條、第56條、第47條、第51條第5
    款、第38條第1 項第2 款。
六、協商判決除有刑事訴訟法第455 條之4 第1 項第1 款於本訊
    問程序終結前，被告撤銷協商合意或檢察官撤回協商聲請者
    ；第2 款被告協商之意思非出於自由意志者；第4 款被告所
    犯之罪非第455 條之2 第1 項所定得以協商判決者；第6 款
    被告有其他較重之裁判上一罪之犯罪事實者；第7 款法院認
    應諭知免刑或免訴、不受理者情形之一，及違反同條第2 項
    「法院應於協商合意範圍內為判決；法院為協商判決所科之
    刑，以宣告緩刑或二年以下有期徒刑、拘役或罰金為限」之
    規定者外，不得上訴。
七、如有前述例外得上訴之情形，又不服本件判決，得自收受判
    決送達之日起10日內，向本院提出上訴書狀，上訴於第二審
    法院。
本案經檢察官嵇珮晶到庭執行職務。
中    華    民    國    95    年    3     月    22    日
                  刑事第九庭法  官  蘇琬能
以上正本證明與原本無異。
                            書記官  江世亨
中    華    民    國    95    年    3     月    30    日
論罪科刑法條
毒品危害防制條例第10條
施用第一級毒品者，處 6 月以上 5 年以下有期徒刑。
施用第二級毒品者，處 3 年以下有期徒刑。


司法院資訊處製作；財團法人民間司法改革基金會備份。
